【裁判字號】    88,訴,652
【裁判日期】    890111
【裁判案由】    違反毒品危害防制條例
【裁判全文】
臺灣屏東地方法院刑事判決                          八十八年度訴字第六五二號
    公  訴  人  臺灣屏東地方法院檢察署檢察官
    被      告  甲○○
右列被告因違反毒品危害防制條例案件，經檢察官提起公訴（八十八年度偵字第三一
四四號），本院判決如左：
     主  文
甲○○無罪。
     事  實
一、公訴意旨及其論據如起訴書所載（如附件）。
二、按犯罪事實應依證據認定之，無證據不得推定其犯罪事實；不能證明被告犯罪者
    ，應諭知無罪之判決，刑事訴訟法第一百五十四條、第三百零一條第一項定有明
    文。次按認定不利於被告之事實，須依積極證據，苟積極證據不足為不利於被告
    事實之認定時，即應為有利於被告之認定，更不必有何有利之證據，最高法院三
    十年上字第八一六號亦著有判例可資參照。而所謂積極證據，係指依其情況或證
    人之證述，因具有可靠性之擔保而與事實相符，至使任何人均不至於懷疑其真實
    性之證據始足當之。
三、本件公訴人認被告甲○○涉有轉讓第二級毒品安非他命之犯行，係以證人乙○○
    之證述為惟一證據，惟被告堅決否認犯行，辯稱：並無轉讓第二級毒品安非他命
    之犯行，揚振青所言不實在；另其於八十六年間並無施用安非他命之習慣，當時
    亦無安非他命可供轉讓予他人等語。經查，證人揚振青於警訊中供稱：其自八十
    六年底起至八十八年農歷春節間有吸食安非他命之習慣，且其所吸用之安非他命
    均係被告於去年（即八十七年）間免費提供，被告共給予其三至四次，共十小包
    之安非他命，且業經其吸食完畢等語。於偵查中則證稱：其所吸用之安非他命均
    係被告於八十六年間免費提供；其自八十六年底起至八十八年農歷春節間有吸食
    之安非他命，均係被告於前年（即八十六年）間免費提供，因其不常吸用，故被
    告前年給予之安非他命至今年仍有剩下等語。於本院審理中證稱：被告係於八十
    六年至八十七年間提供安非他命供其吸用等語。經核其警偵訊及本院審理中之三
    次證述，就被告提供安非他命之時間有「八十七年間」、「八十六年間」、「八
    十六至八十七年間」等不一致之時間，且安非他命究竟是否尚有剩下之證述亦不
    一，其記憶及證詞尚有不一致之處，即具有可懷疑是否為真實之處，自不足採為
    不利於被告之積極證據。而本案並未扣得被告持有之任何毒品，亦欠缺可供佐證
    證人所述為真實之證據。再佐以依被告之刑案資料查註資料表所載，被告於八十
    六年間確無施用毒品之前科，其辯稱於八十六年間並無施用安非他命之習慣，當
    時並無安非他命可供轉讓予他人等語，於無證據足推翻其辯詞前，尚堪採認。此
    外，本院又查無其他證據足認被告確有公訴人所指之犯行，依前開說明，自應諭
    知被告無罪之判決。
據上論斷，應依刑事訴訟法第三百零一條第一項，判決如主文。
中      華      民      國    八十九    年      一      月     十一     日
      臺灣屏東地方法院刑事第二庭
                                          法  官  郭文通
右判決正本證明與原本無異。
對於本判決如有不服應於收受送達後十日內向本院提出上訴書狀上訴於台灣高等法院
高雄分院並按他造當事人之人數附具繕本。
                                          書記官  洪榮華
中      華      民      國    八十九    年      一      月     十二     日


司法院資訊處製作；財團法人民間司法改革基金會備份。
